# 发出商品收入确认问题

提问人：hh9711 时间：2012-02-01 14:23:13
请教陈版主： 我公司是一家以加工为主的企业，每半年签订一次产品的销售价格。由于我公司与客户之间 2011 年度下半年的销售价格迟迟未能签订，货已发出，但相关的收入不能准确计量，请问该项发出商品在 2011 年年末是否可以不确认收入？谢谢。

回答人：chenyiwei
如果没有其他方面的特殊问题，我理解这是对“收入的金额能够可靠地计量”这一条件是否满足的判断问题。 如果虽然下半年度的销售价格尚未最终确定，但企业根据以往的历史经验、同类商品在下半年度的市场销售价格等因素，可以对最终销售价格作出合理估计的，或者在合同中给出了明确的定价公式，据此企业可以根据已经掌握的信息合理计算销售价格的，也可以认为已经满足此条件，但应在附注中详细披露估计的依据，并提供足以支持该估计的充分、适当、可靠的证据，并对该项会计估计可能包含的重大不确定性事项作出充分披露。如果不满足此条件的，即收入金额尚无法可靠计量的，则不应确认收入，同时谨慎考虑已发出商品的成本能否收回的问题，必要时计提发出商品的跌价准备。

提问人：jinjingui 时间：2013-02-28 09:21:50
回复 chenyiwei 的帖子
请问陈版：
1‘ 如果 12 年 12 月 31 日的时候发出商品成本 500 万，报表列示存货含有这个 500 万，未提跌价准备。 13 年 2 月份因产品价格确定，开出发票，取得收入并结转成 本了，那 12 年底的净资产审计时，是不是需要把收入和成本结转都调整到 12 年底呢？ 2 、如果不调整，在评估净资产时，发出商品的评估价可以作为企业净资产吗？还是需要扣除掉呢？ 谢谢您

回答人：chenyiwei
1 、关键看截至 2012 年末是否已经满足销售收入确认的全部条件，如果尚未满足的，则收入仍应确认在 2013 年。 2 、评估专业问题建议到评估业务探讨版面上发帖子咨询。

提问人：hrtsex 时间：2016-04-18 20:42:14
请教陈版，对于电商平台发货给唯品会（代销）的商品，是否需调整计入“发出商品”，还是可以继续放在“库存商品”呢？

回答人：chenyiwei
如果委托他人代销，但风险和报酬并未转移的，应使用“发出商品”科目。